【裁判字號】    98,交易緝,4
【裁判日期】    980409
【裁判案由】    公共危險等
【裁判全文】
臺灣板橋地方法院刑事判決             98年度交易緝字第4號
公  訴  人  臺灣板橋地方法院檢察署檢察官
被      告  乙○○
                      樓
                    （現另案於臺灣臺北看守所附設勒戒所觀
上列被告因公共危險等案件，經檢察官提起公訴（97年度偵字第
5265號），本院判決如下：
    主  文
乙○○服用酒類，不能安全駕駛動力交通工具而駕駛，處拘役
拾日，如易科罰金，以新臺幣壹仟元折算壹日。又於公務員依法
執行職務時，當場侮辱，處拘役肆拾日，如易科罰金，以新臺幣
壹仟元折算壹日。應執行拘役陸拾日，如易科罰金，以新臺幣壹
仟元折算壹日。
被訴毀損器物部分公訴不受理。
    事  實
一、乙○○於民國97年1 月28日中午12時許，在臺北縣新莊市○
    ○○路74號飲用酒類後，明知已達不能安全駕駛動力交通工
    具之程度，竟仍不顧公眾安全，猶騎乘車牌號碼P7T －105
    號重型機車，自上址往對面幸福東路57號方向騎乘，因騎乘
    中滋事，經警方據報前往幸福東路57號前現場處理，詎乙○
    ○竟基於妨害公務之犯意，對當時到場依法執行職務之臺北
    縣政府警察局新莊分局頭前派出所員警余天凱出言：「幹你
    娘GY」等語，當場侮辱余天凱。嗣為警當場逮捕，並測試其
    呼氣酒精濃度達每公升0.70毫克，而查悉上情。
二、案經臺北縣政府警察局新莊分局報告臺灣板橋地方法院檢察
    署檢察官偵查起訴。
    理  由
壹、有罪部分：
一、按刑事訴訟法第159 條第1 項雖規定，被告以外之人於審判
    外之言詞或書面陳述，除法律有規定外，不得作為證據。惟
    同法第159 條之5 第1 、2 項已規定，經當事人於審判程序
    同意作為證據，法院審酌該言詞陳述或書面陳述作成時之情
    況，認為適當者，亦得為證據。當事人、代理人或辯護人於
    法院調查證據時，知有第159 條第1 項不得為證據之情形，
    而未於言詞辯論終結前聲明異議者，視為有前項之同意（指
    同條第1 項之同意作為證據），此乃第159 條第1 項所容許
    ，得作為證據之例外規定之一。經查，本案被告乙○○及檢
    察官於言詞辯論終結前，均未就本院所調查之證據主張有刑
    事訴訟法第159 條第1 項不得為證據之情形，本院復審酌各
    該證據作成時並無違法及證明力明顯過低之瑕疵等情況，認
    為適當，是本案經調查之證據均有證據能力，合先敘明。
二、上揭事實，業據被告於警詢、偵訊及本院審理時坦承不諱，
    核與證人余天凱、曾婉慧於警詢及偵查中證述情節相合，並
    有臺北縣政府警察局新莊分局酒精測定紀錄表、汽機車駕駛
    人酒後生理協調平衡檢測紀錄表、刑法第185 條之3 查獲後
    測試、觀察職務報告書、臺北縣政府警察局舉發違反道路交
    通管理事件通知單各1 份、查獲被告現場照片3 張在卷可資
    佐證。被告之任意性自白有上開補強證據可佐，本案事證明
    確，被告犯行堪以認定，應依法論科。
三、核被告所為，係犯刑法第185 條之3 酒後不能安全駕駛動力
    交通工具而駕駛罪及同法第140 條侮辱公務員罪。上開二罪
    犯意各別，行為互殊，罪名各異，應予分論併罰。爰審酌被
    告之品行、生活狀況、其明知酒精成分對人之意識能力具有
    不良影響，超量飲酒後會導致對週遭事務之辨識及反應能力
    較平常狀況薄弱，因而酒後駕車在道路上行駛，對一般往來
    之公眾及駕駛人自身皆具有高度危險性，仍騎乘機車，既漠
    視自己安危，更枉顧公眾行之安全，及對依法執行公權力之
    警員侮辱程度，其犯罪後坦承犯行等一切情狀，各量處如主
    文第一項所示之刑，並均諭知易科罰金之折算標準，並定其
    應執行之刑，及諭知如易科罰金之折算標準，以資懲戒。
貳、不受理部分：
一、公訴意旨略以：被告前揭時、地，當場為上述侮辱余天凱警
    員犯行，另因見告訴人甲○○在附近倒車張望車後狀況之際
    ，認告訴人有觀望之意，又基於毀損之犯意，持原放置在其
    所騎乘之機車置物箱內之伸縮三節警棍1 支，砸向告訴人所
    駕駛車牌號碼G9-6019 號之自用小客車，造成告訴人所駕駛
    之上開汽車左前車殼凹陷、鈑金、烤漆脫落，喪失美觀之效
    用而致令不堪用。案經告訴人提出告訴，因認被告另涉犯刑
    法第354 條之毀損器物罪嫌。
二、按告訴乃論之罪，告訴人於第一審辯論終結前得撤回其告訴
    ，刑事訴訟法第238 條第1 項定有明文。
三、查本件告訴人告訴被告毀損器物案件，起訴書認係觸犯刑法
    第354 條之罪，依同法第357 條之規定，須告訴乃論。茲據
    告訴人撤回告訴，此有告訴人於98年3 月26日出具之撤回告
    訴狀1 紙在卷可稽，是此部分自應諭知不受理之判決。
據上論斷，應依刑事訴訟法第299 條第1 項前段、第303 條第3
款，刑法第140 條、第185 條之3 、第41條第1 項前段、第51條
第6 款，刑法施行法第1 條之1 ，判決如主文。
本案經檢察官丙○○到庭執行職務。
中    華    民    國    98    年    4     月    9     日
                      交通法庭  法  官  林淑婷
以上正本證明與原本無異
如不服本判決，應於送達後十日內，向本院提出上訴書狀，並應
敘述具體理由；其未敘述上訴理由者，應於上訴期間屆滿後二十
日內向本院補提理由書（均須按他造當事人之人數附繕本）「切
勿逕送上級法院」。
                                書記官  莊川億
中    華    民    國    98    年    4     月    13    日
附錄本案論罪科刑法條全文：
中華民國刑法第140條
（侮辱公務員公署罪）
於公務員依法執行職務時，當場侮辱，或對於其依法執行之職務
公然侮辱者，處6 月以下有期徒刑、拘役或1 百元以下罰金。
對於公署公然侮辱者亦同。
中華民國刑法第185條之3
（重大違背義務致交通危險罪）
服用毒品、麻醉藥品、酒類或其他相類之物，不能安全駕駛動力
交通工具而駕駛者，處1年以下有期徒刑、拘役或3萬元以下罰金
。


司法院資訊處製作；財團法人民間司法改革基金會備份。
